臺灣臺南地方法院刑事判決
111年度智易字第19號
公  訴  人  臺灣臺南地方檢察署檢察官
被      告  黃鸝嬬



上列被告因違反商標法案件，經檢察官提起公訴（111年度偵字
第18031號），被告就被訴事實為有罪之陳述，本院裁定改依簡
式審判程序審理，判決如下：
    主  文
黃鸝嬬犯商標法第九十七條之非法販賣侵害商標權之商品罪，處
拘役叁拾日，如易科罰金，以新臺幣壹仟元折算壹日。緩刑貳年
，並應履行如附件所示本院一一一年度南司附民移調字第一一二
號調解筆錄所示內容之賠償義務。
扣案如附表所示之仿冒商品均沒收。
    事  實
一、黃鸝嬬明知如附表所示之商標名稱或圖樣，分別係如附表所
    示之商標權人公司向我國經濟部智慧財產局申請商標註冊登
    記，經核准取得指定使用於附表所示之商品，現仍於商標權
    期間內，且上開商標權人所生產製造使用上開商標圖樣之商
    品，在國際及國內市場行銷多年，具有相當之聲譽，為業者
    及一般消費大眾所熟知，屬相關大眾所共知之商標及商品，
    且明知其於不詳時、地，向不詳之人所購得如附表所示商標
    名稱或圖樣之商品，係未經商標權人公司同意或授權而使用
    上開註冊商標於同一商品之仿冒品，竟接續於民國111年4月
    5日在臺南市佳里區佳里菜市場、同年月9日在臺南市新化區
    新化市○○○○○00○○○○區○○路000號前擺攤陳列販賣，並以衣服
    每件新臺幣(下同)80-100元，鞋子每雙250-350元之價格販
    賣與不特定之人。嗣經警於111年4月10日13時30分許，在上
    址當場查獲，並扣得如附表所示之仿冒商品，總計黃鸝嬬販
    賣仿冒商品之犯罪所得約為6,000元。
二、案經德商彪馬歐洲公開有限責任公司及德商阿迪達斯公司（
    共同告訴代理人謝尚修律師）訴由臺南市政府警察局佳里分
    局報請臺灣臺南地方檢察署檢察官偵查起訴。
    理  由
壹、程序事項
    本件被告所犯者，並非死刑、無期徒刑、最輕本刑為3年以
    上有期徒刑之罪或高等法院管轄第一審案件，其於本院審理
    時，就被訴事實為有罪之陳述，經本院告知其簡式審判程序
    之旨，並聽取公訴人、被告之意見後，爰依刑事訴訟法第27
    3條之1第1項之規定，裁定以簡式審判程序進行審理。
貳、實體事項 
一、犯罪事實之認定
    上開犯罪事實，業據被告於本院審理時坦承不諱，並有（阿
    迪達斯公司）經濟部智慧財產局商標單筆詳細報表4張、鑑
    定報告書1份、（彪馬歐洲公司）經濟部智慧財產局商標單
    筆詳細報表2份、鑑定報告書1份、（耐克創新有限合夥公司
    ）經濟部智慧財產局商標單筆詳細報表3份、產品鑑定書6份
    、臺南市政府警察局佳里分局扣押筆錄、扣押物品目錄表及
    扣押物品收據、扣押商品照片36張、扣押物品清單在卷可稽
    。足認被告自白與事實相符，被告犯行已堪認定，應予依法
    論科。
二、論罪科刑：
  ㈠核被告所為，係犯商標法第97條非法販賣仿冒商標商品罪。
    被告意圖販賣而持有、陳列仿冒商標商品之低度行為，應為
    其販賣之高度行為所吸收，不另論罪。被告係基於營利之意
    圖而販入仿冒系爭商標之商品以售出牟利，其以單一之販賣
    決意，於密切接近之時間、同地接續實施非法販賣侵害商標
    權之商品之數行為，而上開各行為之獨立性極為薄弱，依一
    般社會健全觀念，在時間差距上，難以強行分開，在評價上
    ，以視為數個舉動之接續施行，合為包括之一行為予以評價
    ，較為合理，而應依接續犯論以包括之一罪。又被告以一行
    為侵害數個商標權人之法益，而同時觸犯構成要件相同之數
    罪名，為同種想像競合犯，應依刑法第55條規定，從一重處
    斷。爰審酌商標具有辨識商品來源之功用，且企業經營者通
    常經過相當時間並投入大量資金於商品之行銷及品質之改良
    ，始得使該商標具有代表一定品質之效，被告明知所陳列及
    販賣之商品均係仿冒商標之商品，竟為貪圖小利仍陳列並販
    賣仿冒品，非但造成商標權人蒙受銷售損失，亦使民眾對商
    品價值判斷形成混淆，令商標權人合法商品之信譽與品質受
    質疑，進而使國家國際形象受損，破壞我國致力於智慧財產
    權保護之國際聲譽，所為實不可取，惟念及被告並無前科，
    有臺灣高等法院被告前案紀錄表在卷可按，素行尚佳，犯後
    坦承犯行，尚知悔悟，兼衡被告所販售仿冒商品之期間、數
    量，已與告訴人阿迪達斯公司、彪馬歐洲公開有限責任公司
    達成和解並取得原諒，暨被告國中畢業之智識程度及家庭狀
    況等一切情狀（本院卷第91頁），量處如主文所示之刑，並
    諭知如易科罰金之折算標準，以資懲儆。
  ㈡緩刑宣告：
　　被告素行及犯後態度良好已如前述，併審酌本件所查獲被告
    所販賣仿冒物品之數量及該物品真品之單價，其一時失慮，
    偶罹刑典，經此警、偵程序及刑之宣判，當知所警惕，實宜
    使其有機會得以改過，並認尚無逕對被告施以上開宣告刑罰
    之必要，自可先賦予其適當之社會處遇，以期其能有效回歸
    社會，故上開對被告宣告之刑，以暫不執行為適當，爰依刑
    法第74條第1項第1款規定，諭知緩刑2年，以勵自新。又緩
    刑宣告，得斟酌情形，命犯罪行為人向被害人支付相當數額
    之財產或非財產上之損害賠償，刑法第74條第2項第3款亦有
    明定。為確保被告於緩刑期間，能按附件所示調解筆錄所承
    諾之賠償金額以及付款方式履行，以確實收緩刑之功效，爰
    依前揭規定，併諭知被告應依如附件所示調解筆錄所示內容
    履行賠償義務。倘被告未遵循本院諭知之緩刑期間所定負擔
    而情節重大者，檢察官得依刑事訴訟法第476條及刑法第75
    條之1第1項第4款之規定，聲請撤銷本案緩刑之宣告，併予
    敘明。
  ㈢沒收部分：
  ⒈按侵害商標權、證明標章權或團體商標權之物品或文書，不
    問屬於犯罪行為人與否，沒收之，商標法第98條定有明文。
    扣案如附表所示之仿冒商品，均係侵害商標權之物品，依「
    特別法優於普通法」之原則，爰依上開規定宣告沒收。
  ⒉至被告自承犯罪所得新台幣6000元，因被告已與商標權人阿
    迪達斯公司及彪馬歐洲公開有限責任公司成立調解並分期賠
    償中，若再予沒收犯罪所得，恐有過苛之嫌，爰依刑法第38
    條之2第2項之規定不予宣告沒收，附此敘明。
三、依刑事訴訟法第273條之1第1項、第299條第1項前段，商標
    法第97條、第98條，刑法第11條前段、第41條第1項前段、
    第55條、第74條第1項第1款、第2項第3款，判決如主文。
本案經檢察官陳昆廷提起公訴，檢察官黃榮加到庭執行職務。
中　　華　　民　　國　　111 　年　　10　　月　　28　　日
　　　　　　　　　刑事第十六庭  法　官　高如宜
以上正本證明與原本無異
如不服本判決應於收受本判後20日內向本院提出上訴書狀，並應
敘述具體理由。其未敘述上訴理由者，應於上訴期間屆滿後20日
內向本院補提理由書狀（均須按他造當事人之人數附繕本）「切
勿逕送上級法院」。
  　　　　　　　　　　　　　　　書記官　廖庭瑜
中　　華　　民　　國　　111 　年　　10　　月　　28　　日
附錄本案論罪科刑法條：
商標法第97條
明知他人所為之前二條商品而販賣，或意圖販賣而持有、陳列、
輸出或輸入者，處 1 年以下有期徒刑、拘役或科或併科新臺幣
5 萬元以下罰金；透過電子媒體或網路方式為之者，亦同。

附表：
編號 商標名稱 或圖樣 商標註冊號 商標權人 註冊指定商品 應沒收之物 1 NIKE 00000000 00000000 00000000 荷蘭商耐克創新有限合夥公司 靴鞋 衣服 衣服20件 鞋子35雙 2 PUMA 00000000 00000000 德商彪馬歐洲公開有限責任公司 衣服 鞋靴 衣服16件 3 ADIDAS 00000000 00000000 00000000 00000000 德商阿迪達斯公司 衣服 鞋子 衣服41件 鞋子77雙 

附件（本院111年度南司附民移調字第112號調解筆錄）